# 关于长期股权投资

提问人：ethanxam 时间：2017-03-11 15:36:35
陈版，各位大神， 长投准则规定，企业取得长投初始成本确定按照按照： 1 ）企业合并， 2 ）其他 那么，如果一个公司用自有财产全资新设一个有独立法人资格的子公司， 这种情况下初始投资成本按照“同一控制下的企业合并”还是”其他方式取得长投“来确定呢？

回答人：chenyiwei
其他方式取得的长期股权投资。以非货币财产出资设立全资子公司无商业实质，应按投出资产的原账面价值和相关税费之和作为投资成本。